ACORDAO-COMPLETO-2355757

ACÓRDÃO DE RELAÇÃO

ACÓRDÃO DE RELAÇÃO 4079/2019 ATA 18/2019 - PRIMEIRA CÂMARA

Acórdão 4079/2019-TCU-Primeira Câmara
Os Ministros do Tribunal de Contas da União, reunidos em sessão da Primeira Câmara, tendo em vista que os efeitos financeiros dos atos de admissão de pessoal em análise se exauriram antes de seu processamento pela Corte, ACORDAM, por unanimidade, com fundamento no art. 143, inciso II, do Regimento Interno, c/c o art. 7º da Resolução TCU nº 206, de 24/10/2007, em considerar prejudicados, por perda de objeto, os atos constantes deste processo, de acordo com os pareceres emitidos nos autos:
1. Processo TC-Processo 010.823/2019-0 (ATOS DE ADMISSÃO) 
	1.1. Interessados: Andressa Peres Teixeira (XXX.070.556-XX) ; Anna Carolina de Azevedo Caramuru (XXX.628.387-XX) ; Arialdo Tavares da Silva Junior (XXX.994.207-XX) ; Ayrton Chagas da Silva (XXX.897.617-XX) ; Brandi Arenari (XXX.926.737-XX) ; Bruna Bittencourt da Costa Brito (XXX.104.837-XX) ; Camila Cabral de Castro (XXX.675.077-XX) ; Carlim Silva Paravidino (XXX.157.627-XX) ; Carlos Alberto Martins Cordeiro (XXX.623.552-XX) ; Carlos Marcio Viana Lima (XXX.868.265-XX) ; Carmelita Freitas dos Santos Ribeiro (XXX.571.057-XX) ; Carolini Cunha Silva (XXX.677.757-XX) ; Cassio Rangel Paulista (XXX.059.177-XX) ; Celia Maron Hasse (XXX.386.046-XX) ; Cesar Almeida Boynard (XXX.578.317-XX) ; Christiane Vigneron Alves (XXX.125.477-XX) ; Christiano Carvalho Leal (XXX.944.137-XX) ; Christyane Bisi Tonini (XXX.322.017-XX) ; Claudio Marques de Oliveira (XXX.357.607-XX) ; Cíntia Dutra Cirne (XXX.549.947-XX) 
	1.2. Órgão/Entidade: Instituto Federal de Educação, Ciência e Tecnologia Fluminense
1.3. Relator: Ministro-Substituto Marcos Bemquerer Costa, em substituição ao Ministro Walton Alencar Rodrigues (Portaria-TCU nº 187, de 29 de maio de 2019) .
	1.4. Representante do Ministério Público: Procurador Marinus Eduardo De Vries Marsico
	1.5. Unidade Técnica: Secretaria de Fiscalização de Pessoal (SEFIP) .
	1.6. Representação legal: não há.
	1.7. Determinações/Recomendações/Orientações: não há.

Primeira Câmara

Andressa Peres Teixeira (XXX.070.556-XX); Anna Carolina de Azevedo Caramuru (XXX.628.387-XX); Arialdo Tavares da Silva Junior (XXX.994.207-XX); Ayrton Chagas da Silva (XXX.897.617-XX); Brandi Arenari (XXX.926.737-XX); Bruna Bittencourt da Costa Brito (XXX.104.837-XX); Camila Cabral de Castro (XXX.675.077-XX); Carlim Silva Paravidino (XXX.157.627-XX); Carlos Alberto Martins Cordeiro (XXX.623.552-XX); Carlos Marcio Viana Lima (XXX.868.265-XX); Carmelita Freitas dos Santos Ribeiro (XXX.571.057-XX); Carolini Cunha Silva (XXX.677.757-XX); Cassio Rangel Paulista (XXX.059.177-XX); Celia Maron Hasse (XXX.386.046-XX); Cesar Almeida Boynard (XXX.578.317-XX); Christiane Vigneron Alves (XXX.125.477-XX); Christiano Carvalho Leal (XXX.944.137-XX); Christyane Bisi Tonini (XXX.322.017-XX); Claudio Marques de Oliveira (XXX.357.607-XX); Cíntia Dutra Cirne (XXX.549.947-XX)

MARCOS BEMQUERER

não há.

ATOS DE ADMISSÃO (ADS)

Secretaria de Fiscalização de Pessoal (SEFIP).